# 请教陈版，房地产公司预售商品房账务处理？

提问人：SS1111 时间：2023-07-22 09:47:06
案例背景：房地产公司甲开发商品房，然后对外出售，目前商品房尚未最终竣工，处于预售阶段；当地县政府因为欠拆迁居民的补偿款，因此给村民们发放了“代金券”，明确指定此代金券视同现金，可在甲房地产公司购买其开发的商品房；
房地产公司的账务处理：
1.收到购房人的代金券
借：应收账款 20 万
贷：预收账款 20 万
2.收到购房人的购房银行贷款
借：银行存款 20 万
贷：预收账款 20 万
3.收到购房人的现金剩余房款
借：银行存款 10 万
贷：预收账款 10 万
问题： 1 、执行新收入准则后，此时预收的房款应重分类至合同负债并剔税；
2 、代金券虽然政府说是视同现金，但实际上是政府的一项付款承诺，房地产公司在收到代金券时不应同时挂应收预收，此时应将账面同时挂的应收预收对冲掉，企业而应建立台账做好备查，在房屋实际交付业主确认收入时，将已经收到的代金券挂账到应收账款-地方政府头上；
陈老师，上述处理是否可以？

回答人：chenyiwei
对于代金券，涉及政府、开发商、被拆迁居民（购房者）三方，因此在收到代金券冲抵预收款时，应分别确认“其他应收款——政府”和合同负债，不应如主帖 2 中所述“将账面同时挂的应收预收对冲掉”。
其他基本合理。
对上述其他应收款应谨慎进行减值测试和计提减值准备。